ACORDAO-COMPLETO-2548521

ACÓRDÃO 7019/2022 ATA 35/2022 - PRIMEIRA CÂMARA

VISTOS, relatados e discutidos estes autos de pedido de reexame interposto contra o Acórdão 18425/2021-TCU-Primeira Câmara (rel. MinistroWalton Alencar Rodrigues) ,
ACORDAM os Ministros do Tribunal de Contas da União, reunidos em sessão da Primeira Câmara, diante das razões expostas pelo relator e com fundamento na Lei 8.443/1992, arts. 33 e 48, em:
9.1. conhecer do presente pedido de reexame para, no mérito, considerá-lo parcialmente procedente;
9.2. alterar a redação do subitem 1.7.1.1 do acórdão recorrido, que passa a ser a seguinte:
"1.7.1.1. promova o destaque das parcelas de quintos/décimos incorporados com amparo em funções comissionadas exercidas de 8/4/1998 a 4/9/2001 e mantenha seu pagamento sob a forma de vantagem pessoal nominalmente identificada enquanto remanescer, no ordenamento jurídico, a decisão judicial que ampara seu pagamento, consoante decidido pelo STF no RE 638.115/CE;"
9.3. dar ciência desta deliberação ao recorrente;
9.4. arquivar o presente processo.

Pessoal. Aposentadoria. Pedido de reexame. "Quintos" incorporados após /4/1998.

Primeira Câmara

Tribunal Regional Eleitoral de São Paulo.

3. Interessados/Responsáveis/Recorrentes:
3.1. Interessado: Solange Aparecida da Silva dos Santos (XXX.145.428-XX).
3.2. Recorrente: Tribunal Regional Eleitoral de São Paulo (06.302.492/0001-56).

13.1. Ministros presentes: Walton Alencar Rodrigues (Presidente) e Benjamin Zymler (Relator).
13.2. Ministro-Substituto convocado: Weder de Oliveira.
13.3. Ministro-Substituto presente: Augusto Sherman Cavalcanti.

BENJAMIN ZYMLER

Ministro Walton Alencar Rodrigues.

Adoto como relatório a instrução da lavra da AUFC da Secretaria de Recursos (Serur) , à qual manifestaram sua anuência as instâncias diretivas superiores daquela unidade técnica e o representante do Ministério Público junto ao Tribunal de Contas da União (MPTCU) :
"INTRODUÇÃO
1.	Trata-se de pedido de reexame (peças 11 e 12) interposto pelo Tribunal Regional Eleitoral de São Paulo contra o Acórdão 18425/2021-TCU-Primeira Câmara (peça 8) , que teve como relator o Excelentíssimo Senhor Ministro Walton Alencar Rodrigues.
1.1.	A deliberação recorrida apresenta o seguinte teor:
Trata-se de ato de concessão de aposentadoria de Solange Aparecida da Silva dos Santos, emitido pelo Tribunal Regional Eleitoral de São Paulo, submetido à apreciação deste Tribunal para fins de registro.
Considerando que a Secretaria de Fiscalização de Integridade de Atos e Pagamentos de Pessoal e de Benefícios Sociais (Sefip) e o Ministério Público junto ao TCU identificaram pagamento irregular da vantagem 'quintos/décimos' oriundos de funções comissionadas ou cargos de confiança exercidos no período de 8/4/1998 a 4/9/2001;
Considerando que a irregularidade em questão é objeto de jurisprudência pacificada nesta Corte de Contas, a exemplo dos Acórdão 8185/2021-TCU-Primeira Câmara (de minha relatoria) , 7.580/2021-TCU-1ª Câmara (relator: E. Ministro Benjamin Zymler) , 7.997/2021-TCU-2ª Câmara (relator: E. Ministro Augusto Nardes) , 7.620/2021-TCU-2ª Câmara (relator: E. Ministro Aroldo Cedraz) , 8.318/2021-TCU-2ª Câmara (relator: E. Ministro Raimundo Carreiro) , 13.962/2020-TCU-2ª Câmara (relatora: E. Ministra Ana Arraes) , 8.254/2021-TCU-2ª Câmara (relator: E. Ministro Bruno Dantas) , 4.546/2020-TCU-Plenário (relator: E. Ministro Vital do Rêgo) , 8.684/2021-TCU-1ª Câmara (relator: E. Ministro Jorge Oliveira) , 12.095/2021-TCU-1ª Câmara (relator: E. Ministro-Substituto Augusto Sherman) , 9.744/2021-TCU-2ª Câmara (relator: E. Ministro-Substituto Marcos Bemquerer) , 6.377/2020-TCU-2ª Câmara (relator: E. Ministro-Substituto André Luís de Carvalho) , 12.561/2020-TCU-1ª Câmara (relator: E. Ministro-Substituto Weder de Oliveira) , entre outros;
Considerando que o STF, no julgamento dos últimos embargos declaratórios opostos ao RE 638.115/CE, em 18/12/2019, ao manter a ilegalidade do pagamento dos quintos/décimos oriundos de funções comissionadas ou cargos de confiança exercidos no período de 8/4/1998 a 4/9/2001, estabeleceu as seguintes modulações de efeitos: os pagamentos das vantagens de quintos/décimos amparados por sentença judicial transitada em julgado deverão ser mantidos, não sendo transformados em parcelas compensatórias, nem absorvidos por futuros reajustes ou reestruturações de planos de cargos e salários do funcionalismo público civil; os pagamentos de quintos/décimos amparados por sentença judicial não definitiva ou por decisão administrativa serão destacados, transformados em parcela compensatória e absorvidos por futuros reajustes ou reestruturações de planos de cargos e salários do funcionalismo público civil;
Considerando que, com base nos documentos acostados nos autos, a parcela ora impugnada não foi concedida mediante decisão judicial transitada em julgado e que, diante da modulação de efeitos do julgamento do RE 638.115/CE, impõe-se o destaque do pagamento de quintos/décimos, a sua conversão em parcela compensatória a ser absorvida por reajustes futuros ou reestruturações do plano de cargos e salários da carreira;
Considerando que, por meio do Acórdão 1414/2021-TCU-Plenário, de minha relatoria, este Tribunal fixou entendimento no sentido da possibilidade de apreciação de ato sujeito a registro, mediante relação, na forma do art. 143, inciso II, do Regimento Interno do TCU, nas hipóteses em que a ilegalidade do ato decorra exclusivamente de questão jurídica de solução já pacificada na jurisprudência desta Corte de Contas;
Considerando que o ato ora examinado deu entrada nesta Corte em 30/4/2020, há menos de cinco anos, estando, assim, de acordo com a tese fixada pelo Supremo Tribunal Federal, no julgamento do RE 636.553/RS, da relatoria do E. Ministro Gilmar Mendes (de 19/2/2020, Plenário, Ata 75/2020, DJE nº  129) ;
Considerando os pareceres convergentes da unidade técnica especializada e do Ministério Público junto a este Tribunal.
Os Ministros do Tribunal de Contas da União, reunidos em sessão da Primeira Câmara, ACORDAM, por unanimidade, com fundamento nos artigos 1º, inciso V, e 39, inciso II, da Lei 8.443/1992, c/c os artigos 17, inciso III, 143, inciso II, 260 e 262 do Regimento Interno/TCU, em considerar ilegal a concessão de aposentadoria de Solange Aparecida da Silva dos Santos e negar registro ao correspondente ato; dispensar, com fulcro no Enunciado 106 da Súmula da Jurisprudência do TCU, a devolução dos valores indevidamente recebidos até a data da ciência desta deliberação; dispensar a emissão de um novo ato e manter os efeitos financeiros do ato julgado ilegal, com os ajustes ora determinados, tendo em vista o decidido pelo STF no julgamento do RE 638.115/CE; e expedir as determinações discriminadas no subitem 1.7:
1. Processo TC-Processo 024.134/2021-0 (APOSENTADORIA) 
	1.1. Interessado: Solange Aparecida da Silva dos Santos (CPF XXX.145.428-XX) .
	1.2. Órgão/Entidade: Tribunal Regional Eleitoral de São Paulo.
	1.3. Relator: Ministro Walton Alencar Rodrigues.
	1.4. Representante do Ministério Público: Procurador Júlio Marcelo de Oliveira.
	1.5. Unidade Técnica: Secretaria de Fiscalização de Integridade de Atos e Pagamentos de Pessoal e de Benefícios Sociais (Sefip) .
	1.6. Representação legal: não há.
	1.7. Determinações/Recomendações/Orientações:
1.7.1. determinar ao órgão de origem, sob pena de responsabilidade solidária da autoridade administrativa omissa, que:
1.7.1.1. promova o destaque das parcelas de quintos/décimos incorporados com amparo em funções comissionadas exercidas entre 8/4/1998 e 4/9/2001, transformando-as em parcela compensatória a ser absorvida por quaisquer reajustes futuros, desde que a hipótese não seja de decisão judicial transitada em julgado, consoante decidido pelo STF no RE 638.115/CE;
1.7.1.2. dê ciência do inteiro teor desta deliberação à interessada, no prazo de quinze dias, e faça juntar aos autos o comprovante dessa notificação, nos quinze dias subsequentes, alertando-a de que o efeito suspensivo proveniente de eventual interposição de recurso junto ao TCU não a exime da devolução dos valores indevidamente percebidos após a notificação, caso o recurso não seja provido.
 (destacamos e sublinhamos) 
HISTÓRICO 
2.	O ato de aposentadoria da ex-servidora Solange Aparecida da Silva dos Santos foi julgado ilegal, por incluir a incorporação de parcelas de quintos/décimos, referentes ao exercício de função de confiança posterior ao advento da Lei 9.624/1998. Mesmo que a incorporação tenha ocorrido com base em decisão judicial transitada em julgado, ainda assim o STF a considera sem amparo legal.
2.1.	Ante a carência de informações nos autos, houve a expedição de determinação ao TRE/SP para que providenciasse o destaque das parcelas de quintos/décimos incorporados no período de 8/4/1998 até 4/9/2001, transformando-as em parcela compensatória a ser absorvida por reajustes futuros, desde que a hipótese não fosse de decisão judicial transitada em julgado, nos moldes do decidido pelo STF no âmbito do RE 638.115/CE.
2.2.	Irresignado, o órgão de origem interpôs o presente pedido de reexame (peças 11 e 12) , cujas argumentações serão abordadas mais adiante.
ADMISSIBILIDADE
3.	Reitera-se o exame de admissibilidade realizado pelo Sar/Serur (peça 13) , que opinou pelo conhecimento do recurso, nos termos do artigo 48 da Lei 8.443/1992, c/c os artigos 285 e 286, parágrafo único, do RI/TCU, suspendendo-se os efeitos do caput e dos subitens 1.7, 1.7.1 e 1.7.1.1 do Acórdão 18425/2021-TCU-Primeira Câmara. O Excelentíssimo Senhor Ministro Benjamin Zymler, mediante despacho de peça 17, concordou com esta unidade técnica. 
EXAME DE MÉRITO
4.	Delimitação
4.1.	Constitui objeto do presente recurso definir se a decisão da Corte de Contas acerca do pagamento de quintos incorporados após 8/4/1998 afrontou o RE 638.115/CE.
5.	Das parcelas de quintos/décimos incorporadas após 8/4/1998
5.1.	Defende o Tribunal Regional Eleitoral de São Paulo a manutenção do pagamento de quintos à ex-servidora Solange Aparecida da Silva dos Santos, decorrentes do exercício de função de confiança após o advento da Lei 9.624/1998, com base nos seguintes argumentos.
5.2.	A incorporação de parcela de quintos/décimos, referentes ao período de 8/4/1998 a 4/9/2001, encontra amparo na decisão judicial transitada em julgado em 2/3/2011 (peça 12) , proferida no Processo 0000292.57.2044.4.03.6100 (22ª Vara Federal Cível de São Paulo) , movido pelo Sindicado dos Trabalhadores do Judiciário Federal do Estado de São Paulo (SINTRAJUD) (peça 11, p. 2) . 
5.3.	O TRE/SP já havia reconhecido, na via administrativa, o direito à incorporação de quintos até 4/9/2001 por seus servidores. Contudo, não houve posterior anotação da concessão de quintos por tutela jurisdicional nos prontuários das pessoas beneficiadas pela referida ação judicial, nem no sistema de Gestão de Recursos Humanos (peça 11, p. 2) .
5.4.	A anotação da origem da concessão, se judicial ou administrativa, tornou-se relevante quanto às consequências jurídicas somente a partir da modulação pelo Supremo Tribunal Federal dos efeitos do RE 638.115/CE. Apesar da ilegalidade da incorporação da vantagem, o direito de Solange Aparecida da Silva dos Santos está resguardado pela coisa julgada material (peça 11, p. 2) .
5.5.	O Regional efetivou a correção do período de exercício da função comissionada junto ao Sistema de Atos de Pessoal (Ato 159234/2021) , que foi submetido ao órgão de controle interno para posterior envio à Corte de Contas (peça 11, p. 2) .
5.6.	Assim, considerados os esclarecimentos deduzidos, submete a presente questão a reexame pelo TCU (peça 11, p. 2) .
Análise
5.7.	O ato de aposentadoria de Solange Aparecida da Silva dos Santos foi julgado ilegal, por incluir a incorporação de parcelas de quintos/décimos, referentes ao exercício de função de confiança posterior ao advento da Lei 9.624/1998. Mesmo que a incorporação tenha sido concedida por decisão judicial transitada em julgado, ainda assim o STF a considera sem amparo legal, tendo assegurado somente a continuidade de seu pagamento, nos termos da modulação adotada no RE 638.115/CE.
5.8.	Para comprovar a alegação de que a incorporação de quintos até 4/9/2001 foi concedida com base em decisão judicial transitada em julgado, o TRE/SP juntou aos autos cópias referentes ao Processo 0000292.57.2044.4.03.6100 (22ª Vara Federal Cível de São Paulo) , movido pelo Sindicado dos Trabalhadores do Judiciário Federal do Estado de São Paulo (peça 12) .
5.9.	Contudo, a comprovação do trânsito em julgado, por si só, não possui o condão de alterar o julgamento pela ilegalidade do ato de aposentadoria pela Corte de Contas, pois o STF deixou assente que a incorporação de quintos, no período de 8/4/1998 até 4/9/2001, ofende o princípio da legalidade, nos termos da tese firmada em sede de repercussão geral, Tema 395. 
5.10.	Cumpre mencionar que o TCU tem posicionamento do Plenário de como os órgãos jurisdicionados devem proceder em relação às parcelas de quintos/décimos de funções comissionadas exercidas entre 8/4/1998 a 4/9/2001, conforme o Acórdão 1255/2020-TCU-Plenário (Relator Ministro-Substituto Marcos Bemquerer Costa) a seguir transcrito no que é pertinente:
9.2. com a finalidade de orientar o tratamento do tema relacionado ao pagamento da rubrica de 'opção' do art. 2º da Lei 8.911/1994 e à incorporação de 'quintos', dar ciência ao Senado Federal de que:
9.2.1. é vedado o pagamento das vantagens decorrentes do art. 193 da Lei 8.112/1990, inclusive o pagamento parcial da remuneração do cargo em comissão ('opção') , aos servidores que implementaram os requisitos de aposentadoria após 16/12/1998, data de publicação da Emenda Constitucional 20, que limitou o valor dos proventos à remuneração do cargo efetivo no qual se deu a aposentadoria, conforme o Acórdão 1599/2019-TCU-Plenário (rel. min. Benjamin Zymler) ;
9.2.2. deve-se verificar a origem do pagamento de 'quintos', se advindos de decisão judicial transitada em julgado ou não ou ainda de decisão administrativa e, na hipótese em que não houver decisão judicial passada em julgado ou quando se tratar de decisão administrativa, a vantagem de 'quintos' incorporada com fulcro em funções comissionadas exercidas entre 8/4/1998 a 4/9/2001 deve ser destacada e transformada em 'parcela compensatória' a ser absorvida por reajustes futuros concedidos nos proventos, na linha da solução definitiva da controvérsia conferida à matéria pela Suprema Corte, por meio do RE 638.115/CE, e consoante o Acórdão 442/2020-TCU-Segunda Câmara (rel. min. subst. Marcos Bemquerer Costa) ; (destacamos) 
5.11.	O TRE/SP juntou ao pedido de reexame os documentos de peça 12, onde consta que a aposentada Solange Aparecida da Silva dos Santos é beneficiária de decisão judicial transitada em julgado.
5.12.	Convém ressaltar que mesmo nas situações em que as parcelas de quintos/décimos foram incorporadas após 8/4/1998, com base em decisão judicial transitada em julgado, o ato concessório de aposentadoria é ilegal e não é registrado. O provimento judicial somente impede a suspensão dos pagamentos das parcelas indevidas. Acerca da questão, cabe trazer à baila excerto do voto condutor do Acórdão 3842/2020-TCU-Primeira Câmara (Relator Ministro Walton Alencar Rodrigues) :
A esta altura, todavia, nova decisão do STF, proferida em embargos de declaração com efeitos infringentes, opostos no âmbito do mesmo RE 638.115, alterou o entendimento até então tranquilamente adotado. Em 18/12/2019, o Plenário do STF modulou os efeitos da decisão para, no que interessa a estes autos, acolher parcialmente os embargos de declaração, com efeitos infringentes, e 'reconhecer indevida a cessação imediata do pagamento dos quintos quando fundado em decisão judicial transitada em julgado'.
A decisão divulgada no sítio eletrônico do STF não afasta a ilegitimidade do pagamento dos quintos nas condições anteriormente descritas, mas modula efeitos para os que os recebem por força de decisão judicial, transitada ou não em julgado, e de decisão administrativa.
Feita tal distinção e devidamente caracterizada inadequação do benefício aos dispositivos legais aplicáveis à matéria, é certo que o recente julgado do STF não pode compelir esta Casa, cuja competência de apreciar a legalidade de atos de pessoal foi atribuída pela própria Constituição Federal (art. 71, inciso III) , a contrariar suas convicções, a jurisprudência consolidada dos tribunais superiores e os fatos consignados nos autos, para registrar ato de pessoal manifestamente irregular, salvo na esporádica hipótese de trânsito em julgado de processo em que o TCU foi parte e que teve por finalidade específica o respectivo registro (vide MS 23.665/DF e MS 22.009/MG) , que não é o caso destes autos.
Todavia, sem transgredir frontalmente o provimento jurisdicional, não há como a Universidade Federal de Santa Maria promover a cessação dos pagamentos, apesar do desequilíbrio que causam ao sistema previdenciário.
Em circunstâncias análogas, este Tribunal tem considerado ilegais e negado registro aos atos de aposentadoria que contêm parcelas conferidas pelo Judiciário em contrariedade com o entendimento do TCU, sem, contudo, determinar a suspensão do pagamento nem informar sobre a possibilidade de edição de novo ato eivado das irregularidades. Nesse sentido, cito, entre outros, os Acórdãos 1.910/2004 e 11.079/2019, da 1ª Câmara, 5.797/2014, da 2ª Câmara, e 1.857/2003, do Plenário.
O julgamento pela ilegalidade sem suspensão do pagamento consolidou-se no TCU na esteira de um sem número de decisões do STF, entre as quais as proferidas no âmbito dos Mandados de Segurança 23.758, 24.529, 24.569, 24.939, 25.460, 26.086, 26.088, 26.132, 26.156, 26.186, 26.228, 26.271, 26.387, 26.408, 26.443, 27.374, 27.551, 27.575, 27.649, 27.732, 23.665 e 33528. Do último, transcrevo o trecho a seguir:
'E que o fundamento em que se apoia a pretensão mandamental ora em exame tem o beneplácito da jurisprudência do Supremo Tribunal Federal, que, em sucessivos precedentes, tem reconhecido, quer em decisões monocráticas, quer em julgamentos colegiados, ser integralmente oponível ao E. Tribunal de Contas da União a autoridade da coisa julgada, cuja eficácia subordinante, desse modo, não poderá ser transgredida por qualquer órgão estatal, inclusive pela própria Corte de Contas.
 (...) 
Vê-se, pois, que o E. Tribunal de Contas da União não dispõe, constitucionalmente, de poder para rever decisão judicial transitada em julgado (RTJ 193/556-557, Rel. Min. CARLOS VELLOSO) nem para determinar a suspensão de benefícios garantidos por sentença impregnada da autoridade da coisa julgada (AI 471.430-AgR/DF, Rel. Min. EROS GRAU) , ainda que o direito reconhecido pelo Poder Judiciário não tenha o beneplácito da jurisprudência prevalecente no âmbito do Supremo Tribunal Federal, pois a 'res judicata', em matéria civil, só pode ser legitimamente desconstituída mediante ação rescisória:'
Ao deixar de determinar a suspensão do pagamento, o TCU evita que o jurisdicionado seja forçado a escolher entre obedecer à sua ordem, sujeitando-se a detenção, multa e prisão em flagrante por descumprimento de decisão judicial, e ignorá-la, sujeitando-se à multa do art. 58 da Lei 8.443/1992.
Ante o exposto, julgo ilegais os atos de concessão inicial e de alteração de aposentadoria de Nelcindo Nascimento Terra, nego-lhes registro e VOTO no sentido de que o Tribunal adote a deliberação que ora submeto à apreciação deste Colegiado.
5.13.	Constou do subitem 1.7.1.1 do acórdão recorrido que os quintos posteriores a 8/4/1998 deviam ser transformados em parcela compensatória, desde que a hipótese não fosse de decisão judicial transitada em julgado.
CONCLUSÃO
6.	Da análise de mérito, conclui-se que ficou decidido pelo STF, no âmbito do RE 638.115/CE, que 'ofende o princípio da legalidade a decisão que concede a incorporação de quintos pelo exercício de função comissionada no período de 8/4/1998 até 4/9/2001, ante a carência de fundamento legal', sendo este o entendimento pacífico adotado por esta Corte de Contas. 
6.1.	Conforme informações prestadas pelo órgão recorrente, a ex-servidora Solange Aparecida da Silva dos Santos foi beneficiada por decisão judicial transitada em julgado, fazendo jus à manutenção da rubrica nos proventos de aposentadoria, consoante modulação de efeitos fixada pelo STF. Cabe ressaltar que a determinação contida no subitem 1.7.1.1 do acórdão em discussão somente alcança incorporações deferidas por decisão administrativa ou decisão judicial não transitada em julgado.
6.2.	Por conseguinte, deve-se negar provimento ao presente recurso.
PROPOSTA DE ENCAMINHAMENTO
7.	Ante o exposto, submetem-se os autos à consideração superior, propondo-se, com fundamento no art. 48 da Lei 8.443/1992:
a)	conhecer do recurso e, no mérito, negar-lhe provimento;
b)	informar ao recorrente e demais interessados do acórdão a ser proferido, destacando que o relatório e o voto que o fundamentam podem ser acessados por meio do endereço eletrônico www.tcu.gov.br/acordaos.

não há.

Procurador Rodrigo Medeiros de Lima.

PESSOAL. PEDIDO DE REEXAME EM APOSENTADORIA. "QUINTOS" INCORPORADOS APÓS 8/4/1998. CONHECIMENTO. DEMONSTRAÇÃO DE QUE OS PAGAMENTOS REALIZADOS TÊM AMPARO EM DECISÃO JUDICIAL COM TRÂNSITO EM JULGADO. PROVIMENTO PARCIAL.

APOSENTADORIA (APOS)

Secretaria de Recursos (Serur); Secretaria de Fiscalização de Integridade de Atos e Pagamentos de Pessoal e de Benefícios Sociais (Sefip).

Trata-se de pedido de reexame interposto pelo Tribunal Regional Eleitoral contra o Acórdão 18425/2021-TCU-Primeira Câmara (rel. Ministro Walton Alencar Rodrigues) , por meio do qual este colegiado considerou ilegal a aposentadoria da sra. Solange Aparecida da Silva dos Santos no cargo de Técnico Judiciário em virtude do pagamento da vantagem dos "quintos", para o qual foi computado tempo de exercício de função em período posterior a 8/4/1998.
2. A concessão em apreço fundamentou-se no art. 3º da Emenda Constitucional 47/2005 e teve vigência em 28/2/2020.
3. De início, ratifico o exame de admissibilidade anteriormente efetuado e conheço do presente recurso.
3. No mérito, data venia dos pareceres que me antecederam, entendo que deva ser dado provimento parcial à peça recursal, uma vez que o recorrente demonstrou existir amparo judicial para o pagamento dos "quintos", de modo a alterar a redação do acórdão recorrido e deixar expressa a desnecessidade da absorção da rubrica, na forma da modulação estabelecida pelo Supremo Tribunal Federal (STF) no RE 638.115/CE. 
4. Veja-se que a determinação contida no subitem 1.7.1.1 para absorção da parcela compensatória, a ser constituída mediante o destaque dos valores incorporados indevidamente, estava condicionada à não existência de decisão judicial transitada em julgado favorável à servidora.
5. Uma vez que a recorrente demonstrou que o pagamento realizado pelo órgão tem por base a decisão proferida no Processo 0000292.57.2044.4.03.6100, movido pelo Sindicado dos Trabalhadores do Judiciário Federal do Estado de São Paulo (Sintrajud) (peça 12) , é de se permitir a continuidade dos pagamentos. 
6. Outrossim, a jurisprudência desta Corte firmou-se no sentido de que, no exercício de sua competência constitucional para apreciar atos sujeitos a registro, o Tribunal de Contas da União não submete seu crivo de legalidade às decisões judiciais com as quais não guarde concordância. Nada obstante, não pode determinar a supressão de vantagens cujo pagamento foi autorizado pelo Poder Judiciário.
7. De mais a mais, a decisão proferida observou fielmente a modulação estabelecida no RE 638.115/CE, a qual diz respeito tão somente ao pagamento da vantagem e não ao mérito da apreciação das concessões de aposentadoria e pensão.
8. Por fim, tenho por pertinentes algumas considerações adicionais.
9. Consta do formulário e-Pessoal que a interessada incorporou 5/5 de FC 2 com base em pouco menos de cinco anos (4 anos, 11 meses e 11 dias, segundo informado) de tempo de exercício de função - o que, por si só, já seria uma irregularidade, haja vista a inexistência de norma legal a autorizar o arredondamento de tempo de serviço. 
10. Nesse ponto, é de se mencionar que o STF considerou inconstitucional (ADI 609/DF) o parágrafo único do art. 101 da Lei 8.112/1990, que permitia o arredondamento do tempo de serviço para fins de aposentadoria, quando a conversão do tempo de serviço de dias para anos resultasse em sobra de mais de 182 dias. 
11. Do tempo de exercício de função, deveria ser excluído o período laborado entre 8/4/1998 e 31/12/2000, do que resultaria na supressão de 2/5 de FC 2. 
12. Portanto, a aplicação da modulação estabelecida pelo STF implica no destaque de dois dos cinco "quintos" incorporados, cuja continuidade do pagamento será permitida enquanto subsistir no ordenamento jurídico a decisão judicial que o ampara.
Diante do exposto, VOTO por que o Tribunal adote a deliberação que ora submeto a este colegiado.
TCU, Sala das Sessões, em 4 de outubro de 2022.
BENJAMIN ZYMLER 
Relator